```{r global_options,include=FALSE}
knitr::opts_chunk$set(message=FALSE,warning=FALSE,echo=FALSE)
```


对红葡萄酒质量数据进行探索性分析
========================================================
本报告探讨的数据集包含1,599 种红酒，以及 11个关于酒的化学成分的变量。至少3名葡萄酒专家对每
种酒的品质进行了评分，分数在 0（非常差）和10（非常好）之间。

```{r echo=FALSE, message=FALSE, warning=FALSE, packages}
# 加载你最终使用的所有组件
# 在这个代码块的分析中。

# 注意，在这个代码块中，将参数 "echo" 设为假。
# This prevents the code from displaying in the knitted HTML output.这可以避免代码混入 HTML 输出显示。
# 应当在文件中，对所有代码块设为 echo=FALSE 。
#Sys.setlocale('LC_ALL','C') 
library(ggplot2)
library(dplyr)
library(GGally)
library(scales)
library(memisc)
library(reshape)
library(gridExtra)
```

本报告探讨一个红酒质量及其化学属性的数据集。

```{r echo=FALSE, Load_the_Data}
# 加载数据
setwd('C:\\Users\\holly\\Desktop')
pf <- read.csv('wineQualityReds.csv')
```

```{r echo=FALSE}
# 查看数据集行列
dim(pf)
```
```{r echo=FALSE}
# 查看数据集各个变量
str(pf)
```

```{r echo=FALSE}
# 查看变量统计量
summary(pf)
```

我们是由13个变量组成，具有1599个观测值。


### 单变量部分
```{r echo=FALSE, Univariate_Plots}
# 红酒质量直方图
ggplot(aes(x=quality),data=pf)+
  geom_histogram()
```

```{r echo=FALSE}
ggplot(aes(x=quality),data=pf)+
  geom_histogram(binwidth = 1)
```

```{r echo=FALSE}
#使用aes_string来构建函数
histogram <- function(feature) {
    ggplot(data=wineQualityReds, aes_string(x = feature))
}
```

```{r echo=FALSE}
# 查看变量quality包含的数据值
table(pf$quality)
```

红酒质量大部分处于5或者6。其中质量5的红酒数量最多，有681种。其次是质量6的红酒有638种。质量在3和8的红酒数量比较少
变量quality是数值型的，分数在0（非常差）和10（非常好）之间。
现在把它变为因子型的变量，并且创建一个新变量rating，小于5的为bad,5到6的为average，大于6的为good。

```{r echo=FALSE}
#变量quality是数值型的，把它变为因子型的变量
pf$quality <- factor(pf$quality,order=T)
# 创建新变量
pf$rating <- ifelse(pf$quality<5,'bad',
                    ifelse(pf$quality<7,'average','good'))
# 查看rating的数量
table(pf$rating)
```

我想看看PH，density的分布如何

```{r echo=FALSE}
ggplot(aes(x=pH),data=pf)+
  geom_histogram()
```


```{r echo=FALSE}
# 查看pH统计量
summary(pf$pH)
```

pH大部分集中在3.0到3.5之间，偏正态分布。

```{r echo=FALSE}
# density变量分布
ggplot(aes(x=density),data=pf)+
  geom_histogram()
```

```{r echo=FALSE}
# 查看density统计量
summary(pf$density)
```

density大部分集中在0.9956和0.9978之间,偏正态分布。

```{r echo=FALSE}
# 变量fixed.acidity分布
ggplot(aes(x=fixed.acidity),data=pf)+
  geom_histogram()
```


```{r echo=FALSE}
# 查看fixed.acidity统计量
summary(pf$fixed.acidity)
```

fixed.acidity中位数是7.90，右偏。


```{r echo=FALSE}
# 变量volatile.acidity分布
ggplot(aes(x=volatile.acidity),data=pf)+
  geom_histogram()
```



```{r echo=FALSE}
# 查看volatile.acidity统计量
summary(pf$volatile.acidity)
```

volatile.acidity中位数在0.52，有些右偏。


```{r echo=FALSE}
# 变量citric,acid分布
ggplot(aes(x=citric.acid),data=subset(pf))+
  geom_histogram()
```



```{r echo=FALSE}
# 查看citric.acid统计量
summary(pf$citric.acid)

```

citric.acid最小的值为0，不知道是否存在缺失值，右偏。

```{r echo=FALSE}
table(pf$citric.acid==0)
```

citric.acid有132的值为0。

```{r echo=FALSE}
# 变量residual.sugar分布
ggplot(aes(x=residual.sugar),data=pf)+
  geom_histogram()
```

```{r echo=FALSE}
# 查看residual.sugar统计量
summary(pf$residual.sugar)
```

residual.sugar右偏严重，最小值为0.900，最大值为15.500。

```{r echo=FALSE}
# 变量alcohol分布
ggplot(aes(x=alcohol),data=pf)+
  geom_histogram()
```


```{r echo=FALSE}
# 查看alcohol统计量
summary(pf$alcohol)
```

alcohol中位数为10.20，右偏。

```{r echo=FALSE}
# 变量chlorides分布
ggplot(aes(x=chlorides),data=pf)+
  geom_histogram()
```


```{r echo=FALSE}
# 查看chlorides统计量
summary(pf$chlorides)
```

chlorides最小值0.012，最大值0.611，右偏严重。

```{r echo=FALSE}
# 变free.sulfur.dioxide分布
ggplot(aes(x=free.sulfur.dioxide),data=pf)+
  geom_histogram()
```

```{r echo=FALSE}
# 查看free.sulfur.dioxide统计量
summary(pf$free.sulfur.dioxide)
```

free.sulfur.dioxide最小值为1，最大值72，右偏严重。

```{r echo=FALSE}
# 变量total.sulfur.dioxide分布
ggplot(aes(x=total.sulfur.dioxide),data=pf)+
  geom_histogram()
```

```{r echo=FALSE}
# 查看total.sulfur.dioxide统计量
summary(pf$total.sulfur.dioxide)
```

total.sulfur.dioxide右偏严重。

```{r echo=FALSE}
# 变量sulphates分布
ggplot(aes(x=sulphates),data=pf)+
  geom_histogram()
```

```{r echo=FALSE}
# 查看sulphates统计量
summary(pf$sulphates)
```

sulphates大部分集中在0.5到0.7之间，有些右偏。


# 单变量分析
红酒质量大部分处于5或者6。其中质量5的红酒数量最多，有681种。其次是质量6的红酒有638种。质量在3和8的红酒数量比较少。

### 你的数据集结构是什么？
我们的数据共有13个变量组成，具有1599个观测值。

变量如下：

X是标识符。

quality是因变量，红酒质量大部分处于5或者6。

剩下的12个变量：
酸：fixe.acidity，volatile.acidity，citric.acid,
甜：residual.sugar，alcohol
咸：chlorides
苦：free.sulfur.dioxide，total.sulfur.dioxide，sulphates
以及PH，density。

因变量quality分布偏正态，PH，density分布偏正态，其他10个变量右偏。


### 你的数据集内感兴趣的主要特性有哪些？
通过这个数据集，我想了解哪个化学成分影响红葡萄酒的质量？是否pH，density与quanlity有些关系呢？需要进一步分析。


### 你认为数据集内哪些其他特征可以帮助你探索兴趣特点？
因变量quality分布偏正态，PH，density分布偏正态，其他10个变量右偏。
这些变量中PH，density分布与quality分布都是正太分布，是不是他们之间的相关性会更强一点呢？


### 根据数据集内已有变量，你是否创建了任何新变量？
根据变量quality创建一个新变量rating。
小于5的为bad,5到6的为average，大于6的为good。


### 在已经探究的特性中，是否存在任何异常分布？你是否对数据进行一些操作，如清洁、调整或改变数据的形式？如果是，你为什么会这样做？
citric.acid有132的值为0，可能是缺失值。之前对subset(pf,!is.na(citric.acid))做了一些单变量分布,但是变化也不大，因此就先不对citric.acid的缺失值做处理了。有些左偏严重的数据，缩小了x轴的范围，便于分布做图。



### 双变量图

```{r echo=FALSE, Bivariate_Plots}
#散点图矩阵
library(psych)
set.seed(20022012)
pairs.panels(pf)
```


从相关系数图可以看出，固定酸度、柠檬酸、残糖、氯化物、游离二氧化硫、二氧化硫总量、密度、pH、硫酸盐与红葡萄酒品质没有很强的相关性，挥发性酸度、柠檬酸、硫酸盐、酒精与红葡萄酒品质有明显的相关性，我想对这四个变量进行进一步分析。


```{r echo=FALSE}
# pH与rating箱线图
qplot(x=rating,y=pH,
      data=pf,
      geom='boxplot')
```

pH与rating呈负相关，bad的pH最高，其次是average,最后是good。

```{r echo=FALSE}
# density与rating箱线图
qplot(x=rating,y=density,
      data=pf,
      geom='boxplot')
```

density与rating的箱线图没有规律可言，之前density的分布是正态分布，本来以外其与rating可能会有关系，但是从箱线图中又看不出明显的关系。

```{r echo=FALSE}
# fixed.acidity与rating箱线图
qplot(x=rating,y=fixed.acidity,
      data=pf,
      geom='boxplot')
```

fixed.acidity与rating呈正相关。


```{r echo=FALSE}
# volatile.acidity与rating箱线图
qplot(x=rating,y=volatile.acidity,
      data=pf,
      geom='boxplot')
```

volatile.acidity与rating呈负相关。

```{r echo=FALSE}
# citric.acid与rating箱线图
qplot(x=rating,y=citric.acid,
      data=pf,
      geom='boxplot')
```

citric.acid与rating呈正相关

```{r echo=FALSE}
# residual.sugar与rating箱线图
qplot(x=rating,y=residual.sugar,
      data=pf,
      geom='boxplot')+
  ylim(0,4)
```

residual.sugar与rating的关系不太大。


```{r echo=FALSE}
# chlorides与rating箱线图
qplot(x=rating,y=chlorides,
      data=pf,
      geom='boxplot')+
  ylim(0,0.3)
```

chlorides与rating的关系不太大

```{r echo=FALSE}
# free.sulfur.dioxide与rating箱线图
qplot(x=rating,y=free.sulfur.dioxide,
      data=pf,
      geom='boxplot')
```

free.sulfur.dioxide与rating之前变动没有规律。


```{r echo=FALSE}
# total.sulfur.dioxide与rating箱线图
qplot(x=rating,y=total.sulfur.dioxide,
      data=pf,
      geom='boxplot')
```

total.sulfur.dioxide与rating之间的没有什么变化规律

```{r echo=FALSE}
# sulphates与rating箱线图
qplot(x=rating,y=sulphates,
      data=pf,
      geom='boxplot')
```

sulphates与rating正相关


```{r echo=FALSE}
# alcohol与rating箱线图
qplot(x=rating,y=alcohol,
      data=pf,
      geom='boxplot')
```

当rating为good,提高时,alcohol也大幅度提高，正相关。


```{r echo=FALSE}
#与酸fixe.acidity，volatile.acidity，citric.acid有关的变量之间的相关系数
cor.test(pf$fixed.acidity,pf$volatile.acidity)
cor.test(pf$fixed.acidity,pf$citric.acid)
cor.test(pf$volatile.acidity,pf$citric.acid)
```

```{r echo=FALSE}
#与甜有关的residual.sugar，alcohol相关系数
cor.test(pf$residual.sugar,pf$alcohol)
```

```{r echo=FALSE}
#与苦有关的三个变量free.sulfur.dioxide，total.sulfur.dioxide，sulphates相关系数

cor.test(pf$free.sulfur.dioxide,pf$total.sulfur.dioxide)
cor.test(pf$total.sulfur.dioxide,pf$sulphates)
cor.test(pf$total.sulfur.dioxide,pf$sulphates)
```



# 双变量分析

### 探讨你在这部分探究中观察到的一些关系。这些感兴趣的特性与数据集内其他特性有什么区别？

正相关：fixed.acidity，citric.acid与rating，sulphates，alcohol与rating呈正相关。

负相关：
pH、volatile.acidity与rating呈负相关。

不相关：
density、residual.sugar，chlorides、free.sulfur.dioxide、total.sulfur.dioxide与rating之间的好像没有什么变化规律。


### 你是否观察到主要特性与其他特性之间的有趣关系？

酸这几个变量fixe.acidity，volatile.acidity，citric.acid，有的是正相关，有的是负相关。相关的方向还不一致。
甜这几个变量：residual.sugar，alcohol都是正相关。
苦这几个变量free.sulfur.dioxide，total.sulfur.dioxide，sulphates也都是正相关。

经过单变量和双变量的分析后，我决定看看多变量，看看是否有什么新发现。

### 你发现最强的关系是什么关系？
我自己的分析中，fixed.acidity 和 citric.acid的关系最强，相关系数是0.6717034。


### 多变量图

```{r echo=FALSE}
ggplot(aes(x= fixed.acidity, y= volatile.acidity), data = pf)+
  geom_point(aes(color = rating))

```

质量高的红酒主要集中在volatile.acidity较低的区域,fixed.acidity值比较分散。

质量低的红酒主要集中在fixed.acidity低的区域，volatile.acidity比较分散的地带。

一般的红酒volatile.acidity,fixed.acidity的值没有明显的特征。


```{r echo=FALSE, Multivariate_Plots}
ggplot(aes(x=fixed.acidity,y=density),data=pf)+
  geom_point(aes(color=rating),stat = 'summary',fun.y=median)+
   scale_color_brewer(type = 'qual')+
   xlab('fixed.acidity(g/ml)')+
   ylab('volatile.acidity(g/ml)')+
  facet_wrap(~rating)
```


不管是good,average还是bad红酒，都会随着fixed.acidity的升高，density的值也会越高。

# 多变量分析



###  探讨你在这部分探究中观察到的一些关系。通过观察感兴趣的特性，是否存在相互促进的特性？
质量高的红酒主要集中在volatile.acidity较低的区域,fixed.acidity值比较分散。

质量低的红酒主要集中在fixed.acidity低的区域，volatile.acidity比较分散的地带。

一般的红酒volatile.acidity,fixed.acidity的值没有明显的特征。

不管是good,average还是bad红酒，都会随着fixed.acidity的升高，density的值也会越高。

### 功能之间有什么有趣或令人惊奇的交互？
volatile.acidity的高低对红酒质量的好坏有影响，volatile.acidity数值低，就质量就搞。


### 选项：您是否在数据集中创建了任何模型？讨论你的模型的优势和局限性。

没有。

------

# 定稿图与总结

### 绘图一
```{r echo=FALSE, Plot_One}
## 红酒质量柱状图
library(ggplot2)
ggplot(aes(x=quality),data=pf)+
  geom_bar()+
  ggtitle('quality分布')+
  xlab('quality质量等级')+
  ylab('count个数')
```

### 描述一
红酒质量大部分处于5或者6。其中质量5的红酒数量最多，有681种。其次是质量6的红酒有638种。质量在3和8的红酒数量比较少。

### 绘图二
```{r echo=FALSE, Plot_Two}
# fixed.acidity与rating箱线图
qplot(x=rating,y=fixed.acidity,
      data=pf,
      geom='boxplot')+
  ggtitle('rating在fixed.acidity下的箱线图')+
  xlab('rating 级别')+
  ylab('fixed.acidity(g/ml)')
  geom_smooth(method='lm',aes(group=1))
```

### 描述二
fixed.acidity与rating呈正相关

### 绘图三
```{r echo=FALSE, Plot_Three}
ggplot(aes(x= fixed.acidity, y= volatile.acidity), data = pf)+
  geom_point(aes(color = rating))+
  xlab('fixed.acidity(g/ml)')+
  ylab('volatile.acidity(g/ml)')+
  ggtitle('各个质量的红葡萄酒在fixed.acidity和volatile.acidity状态下的分布')
```

### 描述三
质量高的红酒主要集中在volatile.acidity较低的区域,fixed.acidity值比较分散。

质量低的红酒主要集中在fixed.acidity低的区域，volatile.acidity比较分散的地带。

一般的红酒volatile.acidity,fixed.acidity的值没有明显的特征。

------

# 反思

本数据集包含1599个数据，13个变量。先是通过对单个变量进行探索性数据分析，做直方图，然后双变量分析，采用散点图，相关系数。之后，进行多变量分析。正相关：fixed.acidity，citric.acid与rating，sulphates，alcohol与rating呈正相关。负相关：pH、volatile.acidity与rating呈负相关。

在做单变量的时候，我根据变量的分布，以为因变量quality成正态分布，那自变量有正态分布的，两者就有关系。后来做双变量的时候才发现有些自变量虽然是正态分布，但是与quality不太相关。citric.acid有缺失值，但是我没有处理，可能会我们的分析造成不利的影响。

数据集中数据偏少，这些变量并不是很好的能预测quality，可能数据集没有包含某些重要的变量。更进一步可以考虑主成分分析等其他的分析方法深入研究数据集。

